臺灣桃園地方法院刑事判決　　　　　　　　　　　　　九十年度易字第二四六一號
　　公　訴　人　臺灣桃園地方法院檢察署檢察官
　　被　　　告　壬○○
　　選任辯護人　羅美鈴律師
　　被　　　告　丁○○
　　被　　　告　乙○○
　　被　　　告　子○○
　　被　　　告　丙○○
　　被　　　告　庚○○
　　被　　　告　辛○○
　　被　　　告　己○○
　　被　　　告　甲○○
　　被　　　告　癸○○
　　被　　　告　戊○○
右列被告因賭博案件，經檢察官提起公訴（九十年度偵字第一一二九號），本院判決
如左：
    主  文
壬○○共同以賭博為常業，處有期徒刑伍月，如易科罰金，以佰元折算壹日。扣案
之新台幣捌萬壹仟伍佰貳拾元、現金收支簿壹本、客人姓名電話表捌拾伍張、一月
六日客人名單張、名片壹盒、公司規定留言字條壹張，均沒收。
丁○○、乙○○、子○○、丙○○共同以賭博為常業，丁○○處有期徒刑肆月；乙○○，累犯，處有期徒刑肆月；子○○、丙○○各處有期徒刑月。如易科罰金，均以
佰元折算壹日。
庚○○、辛○○、廖欽炯在公眾得出入之場所賭博財物，各處罰金壹萬元，如易服勞
役，均以佰元折算壹日。
扣案之電動賭博機具「雙魚座」拾陸台（含ＩＣ板拾陸片）、「八人座世界跑馬
台」壹台（含ＩＣ板玖片）、「帶牌高手」拾貳台（含ＩＣ板拾貳片）均沒收。
甲○○、癸○○、戊○○均無罪。
    事  實
一、乙○○於民國八十一、二年間曾因賭博、煙毒罪分別經本院判處有期徒刑三月及
    三年二月月確定，並二案接續執行至民國八十五年六月十四日執行完畢，仍不知
    悔改，復與子○○、丙○○、丁○○等四人，明知壬○○於民國八十八年十一月
    二十四日起在坐落桃園縣中壢市○○路五十六號一樓所經營之「金來客電子遊藝
    場」，係設置電動賭博機具「雙魚座」（按為撲克牌的一種）、「八人座世界跑
    馬台」、「帶牌高手」（按為撲克牌的一種）等機台兼營賭博業務之公眾得出入
    之場所，竟基於賭博之犯意聯絡，先後於民國九十年六月十一日、八十九年一月
    間、八十九年十二月十六日、八十九年十一月間分別以每月新台幣（下同）一萬
    八千元、一萬八千元、二萬一千元及一萬八千元之薪資，依序受僱擔任外場、開
    分員、開分員及現場經理。賭玩方式係賭客每人每次付款一千元開一千分，賭玩
    時每次可以不等之分數押注，憑運氣與上開電動賭博機具對賭，再由機具以不特
    定之機率顯示是否押中，若未押中則分數沒入，若押中則依押中之倍數累積積分
    ，於賭客把玩完畢時，如機台上累計有分數時，則通知丙○○等人洗分，得以一
    比一之比率兌換現金，如無分數則賭資均歸其等取得，以此方式與不特定之人賭
    博財物，並均以此為常業。迨於民國九十年一月七日凌晨二時四十分許，適有賭
    客庚○○、辛○○、廖欽炯等人前往上開處所把玩電動賭博機具時，為警當場查
    獲，並扣得前開電動賭博機具「雙魚座」三十六台（含ＩＣ板三十六片）、「八
    人座世界跑馬台」一台（含ＩＣ板九片）、「帶牌高手」十二台（含ＩＣ板十二
    片）、現金收支簿一本、客人姓名電話表八十五張、「金利來遊藝場」名片一盒
    、一月六日客人名單三張、公司規定留言字條一張、現金十萬八千三百五十八元
    （含自丁○○身上扣得七萬四千六百元、乙○○身上扣得一萬四千五百元、子○○身上扣得八千一百三十五元、丙○○身上扣得九千二百元及自櫃檯內扣得一千
    九百二十三元元）。
二、案經桃園縣警察局中壢分局報請台灣桃園地方院檢察署檢察官偵查起訴。
    理  由
壹、有罪部分：
  一、訊據被告壬○○對其曾在桃園縣中壢市○○路五十六號一樓經營「金來客電子
      遊藝場」並僱用丁○○、乙○○、子○○、丙○○等人分別擔任現場經理及開
      分員；被告丁○○、乙○○、子○○、丙○○等人對其等分別受僱在該遊藝場
      擔任現場經理、開分員，並於右揭時地遭警查扣電動機具「雙魚座」三十六台
      等物（詳如事實欄所述）；被告庚○○、辛○○、廖欽炯等三人對其曾於上揭
      遊戲場內打玩電動機具時被警查獲等情，固均不諱言，惟均矢口否認有賭博犯
    　行，均答辯略稱客人一進來付一千元，開一千分，並沒有洗分，如不玩而尚有
      餘分則視為放棄，不能保留，亦不能兌換東西，如欲繼續再玩，則再開分給客
      人玩，不另收費，只要客人不出場，就可以一直玩，玩到他不要玩，且會免費
      提供便當、茶水等。惟查：
      (1)、上開電動機具賭客押注後之決定輸贏與否，純靠運氣，不須技巧，此種決
        　定輸贏之方式，即具有射倖性，渠等於賭客賭輸之情形，係賭客輸其所下
        　注之分數，而此之分數即與金錢之比例同額（按即一千元開一千分），而
        　賭客賭贏之情形，則是賭客得以分數兌換同額之現金，此經被告丙○○於
          警局兩次接受訊問時供陳明確，其稱「我只負責將客人分數洗完記在白板
          上，客人即與我店內員工兌換金錢，至於金額是以機檯上之分數兌換，不
          限金額」、「賭客都是自己去找他們三人任何一人均可能兌換金錢，但我
          不能確定是何人」、「在本月五日凌晨二至三時左右有中【正四大滿貫】
          加檯面分數共二萬一千分，後移到五分檯區後輸一萬多分，後剩一萬多分
          ，即將分數洗掉兌換現金」等語，足見被告所辯一千元玩到底、無洗分、
          餘分視同放棄、不再付錢可再開分、不得兌換東西等情為不實在。
    　(2)、任何營利事業，不論係合法或非法，其唯一目的就是要賺錢，此乃一般共
        　認之不爭事實。本件經查扣之「雙魚座」、「八人座世界跑馬台」等大型
        　電動機具，購入之價格不斐，營業人又須支付場租、員工薪給、水電等雜
        　支，賭客於店內把玩尚能免費享用該店所提供之便當、咖啡、茶及長壽香
          煙等，如客人欲繼續玩，又不須再付費即可無限量開分把玩，衡之已鮮有
          獲利之空間，所辯一千元玩到底、不再付錢即可再繼續開分等情，亦與常
          情有悖。
      (3)、依扣案之公司規定留言字條上載「七天前來的新客如有再來，請他過幾天
          再來，今天開始新客不收，沒有百分之百的也不收，場內客人的教育要一
          對一確實做到（有票到），今天元／６宋三班除了下班回報，伯士的電話
          別打」等語，承右所述，其營業方式之吸引客人遠比任何純娛樂性之遊戲
          業為優厚，自可更公開的廣告、招攬經營，然其竟反其道地過濾客戶（新
          客及沒有百分之百的不收）、還要對客人作一對一的教育等，此與一般娛
          樂性之合法電動遊戲業之經營常理不符，要言之，其所以採取如此措施，
          最主要係在過濾客人身分，以防被治安人員混入其內查獲不法之賭博而已
          。
      (4)、又被告等既均陳一千元玩到底、欲繼續玩亦可不付費再開分等語，既是分
        　數無限、把玩時間無限，則只要客人一進門一律收取一千元後，並告訴客
        　人如何設定分數、如何玩法、時間不限制、欲吃葷或素的便當即可，又何
        　須大費周章地作客人名單、專人在門口過濾身分、開分、再開分等，既耗
          費人力又無實益，益稽所辯與常理不符。況類此門禁森嚴、須先過濾客人
          身分始得進入之電玩場所，均係賭博電玩且輸贏不貲，乃眾所週知者，益
          見所辯為卸責之詞，不可採信。
      (5)、至其餘賭客即被告庚○○、辛○○、廖欽炯等三人之否認賭博且相互間供
          詞一致又與被告壬○○、丁○○、乙○○、子○○、丙○○等人說詞相同
          ，顯係經被告丁○○、乙○○、子○○、丙○○等人依右(3)公司留言字條
          上載「要對客人作一對一的教育」之結果，故亦不足採信。
    　綜右析述，被告等之所辯既無可採，而本件復有「雙魚座」三十六台（含ＩＣ
    　板三十六片）、「八人座世界跑馬台」一台（含ＩＣ板九片）、「帶牌高手」
      十二台（含ＩＣ板十二片）等電動機具、現金收支簿一本、客人姓名電話表八
      十五張、「金利來遊藝場」名片一盒、一月六日客人名單三張、公司規定留言
      字條一張、現金十萬八千三百五十八元（含自丁○○身上扣得七萬四千六百元
      、乙○○身上扣得一萬四千五百元、子○○身上扣得八千一百三十五元、丙○○身上扣得九千二百元及自櫃檯內扣得一千九百二十三元元）等扣案及賭客打
      玩之現場照片五張附卷可稽，事證明確，被告等人之犯行均堪認定。
　二、按刑法上所稱之常業犯，祇須賴某種犯罪為生活而有事實上之表現為已足，並
    　不以專賴該犯罪為唯一生活依憑之必要，縱另有其他職業，仍無礙於常業犯之
    　成立（最高法院八十二年度台上字第一一九八號、八十三年度台上字第一四七
    　四號判決意旨參照）。是核被告壬○○、丁○○、乙○○、子○○、丙○○等
      五人之所為，均係犯刑法第二百六十七條之常業賭博罪。另被告庚○○、辛○○、廖欽炯等三人之所為，均係犯刑法第二百六十六條第一項前段之在公眾得
      出入之場所賭博罪。被告壬○○、丁○○、乙○○、子○○、丙○○等五人間
      對右揭常業賭博犯行之實行，均有犯意之聯絡及行為之分擔，皆為共同正犯。
　    被告乙○○於民國八十一年、八十二年間曾因賭博、施用毒品罪經本院分別判
      處有期徒刑三月及三年二月確定，二案接續執行至民國八十五年六月十四日執
    　行完畢，此為其所自陳，並有台灣高等法院被告全國前案紀錄表一紙在卷可憑
      ，其於受有期徒刑之執行完畢後五年內再犯本件有期徒刑以上之罪，為累犯，
      應依刑法第四十七條規定加重其刑。至常業犯本含有反覆為之之性質，故不另
      論連續犯。被告等人行為後，刑法第四十一條於民國九十年一月十日經修正公
      布，並於同年月十二日生效，易科罰金之適用範圍擴大為最重本刑五年以下有
      期徒刑之罪，並明定併合處罰之數罪，如各罪均得易科罰金者，其應執行之刑
      逾六月時，亦得適用之，比較新舊法之結果，舊法並非有利於被告，依刑法第
      二條第一項前段規定應適用裁判時之法律。爰審酌被告等八人犯罪之動機、目
      的、所生危害、所得利益及犯罪後之態度等一切情狀，分別量處如主文第一項
      、第二項、第三項所示之刑示懲，並分別依法諭知易科罰金及易服勞役之折算
      標準。
　三、至扣案之電動機具「雙魚座」三十六台（含ＩＣ板三十六片）、「八人座世界
    　跑馬台」一台（含ＩＣ板九片）、「帶牌高手」十二台（含ＩＣ板十二片），
      均為當場賭博之器具，應依刑法第二百六十六條第二項之規定宣告沒收。另前
      述現金收支簿一本、客人姓名電話表八十五張、「金利來遊藝場」名片一盒、
      一月六日客人名單三張、公司規定留言字條一張等物，均係被告壬○○所有，
      此據被告丁○○等人供陳係公司（為被告壬○○獨資經營）所有在卷，核係經
      營前開遊藝場供共同賭博所用或預備之物，均應依刑法第三十八條第一項第二
      款之規定宣告沒收。此外，賭博電玩店乃常遭警查臨檢取締之場所，一般業者
      為防止「營收」於查獲時一併被起獲、查扣、終遭沒收，均有縝密之保管方式
      ，或分多次外送或交由遊動性之專人保管而盡量不放置櫃檯乃最基本的方式，
      且據被告丙○○於警訊時所陳客人如欲開分玩機檯都是渠負責收取（參見偵查
      卷第二十四頁正面第七行）後於下班時交丁○○（參見偵查卷第九十一頁正面
      第五行）以及向其餘三人（按即被告丁○○、子○○、乙○○）中之一人兌換
      現金，足見擔任現場經理之被告丁○○係負責當日營收及持有壬○○所交付以
      為現場開銷、運用款項之人，此與當日被查扣之現款大部分來自於被告丁○○
      之情節相符，其雖稱身上持有之現金係為清償汽車貸款用之私人款項並提出繳
      款證明卡為證，然所提出之繳款證明卡，係每月二十八日繳款，查獲時係一月
      七日，自不可能帶鉅款供三個星期後使用，所辯自不足採信；另被告丙○○於
      偵查中陳稱自其身上所扣得之九千二百元中有五千元係營收，其餘四千二百元
      為其私有等語，因其僅收繼續開分之開分費而不負責兌換現金，開分費均為千
      元整數，所辯應可採信；另被告乙○○、子○○稱自其等身上扣得之現金均係
      個人所有，雖無法舉證以實其說，惟均非屬賭檯或兌換籌碼處之財物，亦乏據
      足認為係供賭博犯罪所用或因犯賭博罪所得之物。從而，現場扣得之現金十萬
      八千三百五十八元中，自被告丁○○身上扣得之七萬四千六百元、自被告丙○○身上扣得款中之五千元與自櫃檯內扣得之一千九百二十三元部分，自屬供犯
      罪所用或預備或因犯罪所得之物，且為公司即被告壬○○所有，均應依刑法第
      三十八條第一項第二款、第三款規定宣告沒收。而其餘自被告乙○○身上扣得
      之一萬四千五百元、被告子○○身上扣得之八千一百三十五元、被告丙○○身
      上扣得款項中之餘款四千二百元等部分，則均無據沒收，併此敘明。
貳、無罪部分：
  一、公訴意旨另略以：被告甲○○、癸○○、戊○○等三人，於民國九十年一月七
      日凌晨二時四十分許，在桃園縣中壢市○○路五十六號一樓之公眾得出入之「
      金來客電子遊藝場」把玩電動賭博機具時，為警查獲，因認被告甲○○、癸○○、戊○○等三人均涉有刑法第二百六十六條第一項前段之賭博罪嫌云云。
  二、按犯罪事實，應依證據認定之，無證據不得推定其犯罪事實；又不能證明被告
      犯罪者，應諭知無罪之判決，刑事訴訟法第一百五十四條、第三百零一條第一
      項分別定有明文；又事實之認定，應憑證據，如未能發現相當證據，或證據不
      足以證明，自不能以推測或擬制之方法，為裁判基礎，最高法院四十年度台上
      字第八六號著有判例；另按認定犯罪事實所憑之證據，雖不以直接證據為限，
      間接證據亦包括在內，然無論直接或間接證據，其為訴訟上之證明，須於通常
      一般之人，均不致於有所懷疑，而得確信其為真實之程度者，始得為有罪之認
      定，倘其證明尚未達此一程度，而有合理性懷疑之存在時，即無從為有罪之認
      定，此亦有最高法院七十六年度台上字第四九八六號判例可資參照。
  三、訊據被告甲○○、癸○○、戊○○等三人對其等於警在民國九十年一月七日凌
      晨於桃園縣中壢市○○路五十六號一樓「金客來電子遊藝場」查察時曾在場乙
      節，固均不諱言，惟於警訊及偵審中均堅決否認有賭博犯行，被告甲○○辯稱
      渠係往訪同案另被告子○○，要出去喝酒，並未打玩電動機具；被告癸○○辯
      稱渠當天是在對面喝完酒後，過去看人家玩電玩，自己並未打玩電動機具；另
      被告戊○○則辯稱當天渠喝醉酒，在椅子上睡覺，沒有打玩電動機具等語。經
      訊在場之現場經理即被告丁○○稱「他（按指戊○○）當天確實是喝醉酒在那
      邊睡覺」、被告癸○○稱「我有看到一個人醉在那邊，我不能確認是否就是戊○○」、被告辛○○稱「他（按指癸○○）確實在那邊等人」、被告丙○○稱
      「確實沒有開分給他（按指癸○○）玩」（以上均參見本院民國九十年十一月
      二十日訊問筆錄）；被告丁○○稱「他（按指甲○○）不在場，沒有打玩，是
      在二樓休息室」、被告丙○○稱「他（按指甲○○）不在場，沒有打玩」、被
      告庚○○稱「沒有在現場」、被告辛○○稱「沒有看【到】他（按指甲○○）
      的人」（以上均參見本院民國九十一年一月八日訊問筆錄）；被告子○○稱「
      甲○○去找我的，在二樓休息室等我，沒有打電玩」、被告丁○○、乙○○、
      丙○○均稱「我們當班，沒有看【到】甲○○在玩」、被告丙○○稱「他（按
      指癸○○）沒有玩，只是坐在那邊坐很久」（以上均參見本院民國九十一年三
      月七日審判筆錄）等語，經核被告甲○○所辯除與同案另被告丁○○、丙○○
      、庚○○、辛○○、子○○、乙○○等人於本院調查、審理時所述情節相符外
      ，另參諸一月六日客人名單上亦無「甲○○」其人，有該客人名單三張扣案可
      憑，是被告甲○○之所辯，可堪採信。被告癸○○及戊○○二人，依扣案之一
      月六日客人名單上列有其二人之姓名之記載固足認確曾付費入場，然依上列同
      案被告之陳述，足證被告戊○○進場後確因酒醉致無法打玩電動機具，而另被
      告癸○○除依上列同案被告之陳述外，再參諸其於警訊時之陳述（按稱「還沒
      有玩，因為好奇又不懂，正在了解，警方就來臨檢了，如何玩法根本不知道」
      等語），亦可認定被告癸○○還在了解打玩之方法，尚未正式打玩電動機具為
      賭博行為時即被查獲，均無法認定該二人已實施賭博犯行。此外，又無其他證
      據足資證明被告甲○○等三人確有公訴人所指之賭博犯行，依右揭規定與判例
      意旨，自均應對之為無罪判決之諭知。
、被告庚○○、戊○○、廖欽炯等三人，經合法傳喚無正當理由不到庭，本院認係
    應科罰金（被告庚○○、廖欽炯等二人部分）及諭知無罪（被告戊○○部分）之
    案件，依刑事訴訟法第三百零六條規定，均不待其等陳述而逕行判決，併此敘明
    。
據上論結，應依刑事法第二百九十九條第一項前段、第三百零一條第一項、第三百零
六條、刑法第二十八條、第二百六十七條、第二百六十六條第一項前段、第二項、第
四十七條、第二條第一項前段、修正後第四十一條第一項前段、第四十二條第二項、
第三十八條第一項第二款、第三款、罰金罰鍰提高標準條例第一條前段、第二條，判
決如主文。
本案經檢察官廖江憲到庭執行職務。
中　　　華　　　民　　　國　　九十一　　年　　　三　　　月　　二十一　　日
                                  臺灣桃園地方法院刑事第三庭
                                      法　官　鄭新後
右為正本證明與原本無異。
如不服本判決，應於本判決送達後十日內，向本院提出上訴狀（應附繕本），上訴於
台灣高等法院。
                                      書記官  劉寶霞
中　　　華　　　民　　　國　　九十一　　年　　　三　　　月　　二十一　　日
●附論罪科刑依據之法條：
◎刑法第二百六十六條：
  在公共場所或公眾得出入之場所賭博財物者，處一千元以下罰金。但以供人暫時
    娛樂之物為賭博者，不在此限。
  當場賭博之器具與在賭檯或兌換籌碼處之財物，不問屬於犯人與否，沒收之。
◎刑法第二百六十七條：
  以賭博為常業者，處二年以下有期徒刑，得併科一千元以下罰金。
